【裁判字號】    98,交簡上,61
【裁判日期】    980527
【裁判案由】    公共危險
【裁判全文】
臺灣高雄地方法院刑事判決            98年度交簡上字第61號
上  訴  人
即  被  告  乙○○
上列被告因公共危險案件，不服本院高雄簡易庭97年度交簡字37
28號中華民國98年2 月27日第一審刑事簡易判決（聲請簡易判決
處刑案號：97年度偵字第16887 號），提起上訴，本院管轄之第
二審合議庭判決如下：
    主  文
上訴駁回。
乙○○緩刑年。
    事  實
一、乙○○於民國97年3 月11日下午9 時17分許，駕駛車牌號碼
    VI-9162 號自用小客車，在高雄縣鳳山市○○路63號前路邊
    倒車欲進入鳳林路，適有丙○○酒後騎乘車牌號碼YEU-062
    號重型機車沿鳳林路自東向西前進，乙○○駕駛之前揭自小
    客車車尾不慎撞擊丙○○騎乘之前揭機車車頭（丙○○涉有
    公共危險罪嫌部分另經臺灣高雄地方法院檢察署檢察官為緩
    起訴處分），丙○○倒地並受有頭部外傷、下頷部（顏面）
    裂創傷3 ×0.6 公分、2 ×0.5 公分、雙下肢挫擦傷等傷害
    （過失傷害罪嫌部分未據丙○○提出告訴），乙○○明知其
    駕駛自小客車肇事致丙○○受傷，竟基於肇事致人受傷逃逸
    之犯意，未停留現場等候員警到場處理或對丙○○為必要之
    救護，反而逕自駕車逃逸現場，嗣因在場目擊民眾記下乙○
    ○車牌後報案，員警到場處理並循線查知上情。
二、案經高雄縣政府警察局鳳山分局報請臺灣高雄地方法院檢察
    署檢察官偵查並聲請簡易判決處刑。
    理  由
一、本案被告乙○○所犯為死刑、無期徒刑、最輕本刑為3 年以
    上有期徒刑以外之罪，其於本院審理程序進行中，就被訴事
    實為有罪之陳述，經審判長告知簡式審判程序之旨，並聽取
    當事人之意見後，本院合議庭裁定進行簡式審判程序，合先
    敘明。
二、訊據被告對於前揭犯罪事實均坦承不諱，又被告前揭時、地
    肇事，致被害人丙○○倒地受傷，竟未停留現場救治被害人
    ，而逕行離去之事實，業據證人即被害人於警詢中證述明確
    （見警卷第4 、5 頁），而被害人丙○○因遭被告撞擊，跌
    落地面，而受有頭部外傷、下頜部（顏面）裂創傷3 ×0.6
    公分、2 ×0.5 公分、雙下肢挫擦傷等傷害等情，則有大東
    醫院診斷證明書1 份在卷可資佐證（見警卷第6 頁）。此外
    ，復有道路交通事故現場圖1 份、道路交通事故調查報告表
     (一）（二)各1份、交通事故現場照片數十張，及現場蒐證
    照片8 張、刑法第185 之3 案件測試觀察紀錄報告書、被害
    人丙○○之酒精濃度檢驗報告在卷可證（見警卷第13至19、
    7 、8 頁）。是本案犯罪事證明確，被告之犯行，已經證明
    ，應予依法論科。
三、核被告所為，係犯刑法第185 條之4 肇事逃逸罪。原審認被
    告所犯前揭肇事逃逸犯行罪證明確，並審酌被告駕車不慎肇
    事致人受傷，未對被害人為照護或其他必要之救護措施，亦
    未留下姓名或告知聯絡方式即離去，行為顯屬不當，且犯後
    未能坦承全部犯行，態度非佳，惟念及被告並就其過失傷害
    犯行，業與被害人達成和解並賠償其損害，業據被害人丙○
    ○證述在卷（見偵查卷第22頁）等一切情狀，量處被告有期
    徒刑6 月，並諭知得以新臺幣1,000 元折算1 日，其認事用
    法核無違誤，量刑亦稱妥適。上訴意旨雖以原審判決過重，
    請求從輕量刑云云。惟查：被告所犯刑法第185 條之3 之肇
    事逃逸罪，其法定刑乃6 月以上5 年以下有期徒刑，是被告
    請求從輕量刑，於法並無根據，是被告以原審量刑過重提起
    本件上訴，為無理由，自應予駁回。
四、末審酌被告前曾因傷害罪經臺灣高等法院臺南分院以78年度
    上易字第3217號判決判處有期徒刑6 月確定，於79年7 月13
    日易科罰金執行完畢，其於有期徒刑執行完畢之後，5 年以
    內未曾受有期徒刑以上刑之宣告，有臺灣高等法院被告前案
    紀錄表在卷可稽，茲念其因一時失慮，致誤罹刑章，再參以
    本案被害人於酒後注意能力降低之情形下，仍率爾騎乘機車
    上路，嗣於事故發生後，經抽血檢驗被害人血液酒精濃度為
    70.2mg/dl ，經換算呼氣酒精濃度為0.35mg /l ，是以被害
    人對於本件事故之發生，亦與有過失，並考量被告就其過失
    傷害被害人部分，已與被害人達成和解，同意賠償被害人2
    萬元，款項均已支付完畢等情，有和解書1 紙可證（見偵卷
    第6 頁），並經被害人到庭陳述明確（見本院簡上卷第40頁
    ），足認被告已付出相當代價，且其經刑事偵查、審判程序
    及論罪科刑之教訓後，應能知所警惕，信無再犯之虞，因認
    所宣告之刑以暫不執行為適當，爰併予諭知緩刑3 年，以啟
    自新。
據上論斷，應依刑事訴訟法第455 條之1 第1 項、第3 項、第36
8 條、第364 條、第273 條之1 第1 項，刑法第74條第1 項第2
款，判決如主文。
本案經檢察官甲○○到庭執行職務。
中    華    民    國    98    年    5     月    27    日
                  刑事第八庭    審判長法  官  洪能超
                                      法  官  林建鼎
                                      法  官  陳思帆
以上正本證明與原本無異。
不得上訴。
中    華    民    國    98    年    5     月    27    日
                                      書記官  李宗諺
附錄本案論罪科刑所適用之法條：
中華民國刑法第185條之4
駕駛動力交通工具肇事，致人死傷而逃逸者，處6 月以上5 年以
下有期徒刑。


司法院資訊處製作；財團法人民間司法改革基金會備份。
